臺灣高等法院高雄分院刑事判決　　　　　　　　九十年度重上更(四)字第一四號
　　上　訴　人
　　即　被　告　乙○○
　　選任辯護人　曾劍虹
　　上　訴　人
　　即　被　告　甲○○
　　指定辯護人　本院公設辯護人孫妙岑
右上訴人等因肅清煙毒條例案件，不服臺灣高雄地方法院八十七年度重訴字第六號中
華民國八十七年十一月二十日第一審判決（起訴案號：臺灣高雄地方法院檢察署八十
六年度偵字第二九七六六號、八十七年度偵字第九六一號），提起上訴，經判決後，
由最高法院第四次發回更審，本院判決如左：
    主  文
原判決關於乙○○、甲○○部份撤銷。
乙○○共同連續販賣毒品，處死刑，褫奪公權終身。新臺幣貳佰伍拾萬元沒收。
甲○○共同連續販賣毒品，處無期徒刑，褫奪公權終身。新臺幣伍拾萬元沒收。
毒品海洛因磚參拾陸塊（淨重壹貳柒貳貳點零玖公克；純質淨重壹零貳貳參點肆柒公
克）沒收銷燬。
    事  實
一、乙○○與甲○○均明知海洛因係毒品並係我國管制進口物品，竟共同基於私運管
    制進口物品海洛因及運輸毒品，並意圖販賣毒品營利之概括犯意聯絡，謀議走私
    海洛因毒品來台販售牟利，先於民國八十六年七月間，推由乙○○出面向緬甸毒
    梟自稱「吳恩倫」（起訴書誤為「吳恩輪」）成年男子購得毒品海洛因磚十塊（
    每塊重約九兩三，約三百四十八點七五公克），並利用空運進口活蟳快速通關檢
    查之便，由吳恩倫先在緬甸將十塊毒品海洛因磚夾藏於活蟳箱盒內，自緬甸經由
    泰國，再自泰國以空運方式私運、運輸前述管制進口物品之海洛因磚入境來臺，
    乙○○則委由不知情者代辦報關手續，於桃園中正機場通關後，再由乙○○僱用
    不知情貨車司機，將前述藏有毒品海洛因磚之二箱活蟳載至中山高速公路嘉義交
    流道下即嘉義市○○路之「嘉果火雞肉店」旁檳榔攤處，由甲○○出面取貨後載
    回高雄市○鎮區○○街十巷七十七號二樓許德強租屋處交予乙○○，再由乙○○
    交予基於共同販賣毒品犯意聯絡之許德強（綽號大頭，另案由臺灣高雄地方法院
    檢察署檢察官偵查中），由許德強負責販賣不特定他人圖利，販賣毒品所得由許
    德強交予乙○○，再由乙○○及甲○○朋分，乙○○共計分得新臺幣（下同）二
    百五十萬元，甲○○分得五十萬元。
二、乙○○、甲○○、許德強因見前述走私販毒獲利甚鉅，竟共同連續承前私運、運
    輸毒品海洛進口而販賣圖利之概括犯意，於八十六年十月間，續由乙○○向吳恩
    倫洽購毒品海洛因磚三十六塊，約定每塊毒磚十萬元，總價三百六十萬元，先付
    一半即一百八十萬元，餘款於毒品進口三日內由乙○○付清。許德強出資一百五
    十萬元則先委由乙○○於八十六年十月十六日，以其不知情女友康月娥名義，自
    高雄市農會營北分部，匯款五十萬元至吳恩倫指定之臺北第一信用合作社長安分
    社帳號0000000000000號侯泰生帳戶，再由乙○○指示甲○○於八
    十六年十月十八日，以其不知情之妹王鳳儀名義，自臺灣省合作金庫三民支庫（
    現改稱合作金庫銀行三民分行）匯款一百萬元至前述侯泰生帳戶（再由經營旅行
    社不知情之侯泰生將該款轉交緬甸吳恩倫），另三十萬元（依當時匯率約折合美
    金一萬元），由乙○○於八十六年十月二十二日囑託亦具私運、運輸毒品海洛因
    進口販賣圖利之弟高順發（業經本院上訴審判決有期徒刑十二年確定），前往緬
    甸查看毒品海洛因走私進口之包裝情形，並依乙○○指示交付美金一萬元予吳恩
    倫，高順發於同年十月二十六日返台，嗣因吳恩倫在緬甸之海洛因毒品貨源不順
    ，因而延緩走私毒品海洛因來台時機，直至八十六年十二月六日乙○○囑高順發
    再次前往緬甸查看，乙○○並於八十六年十二月十日與吳恩倫在電話中議定，利
    用不知情商人林欽德向吳恩倫購買活蟳進口之機會，將乙○○購買之前述毒品海
    洛因磚夾藏於活蟳箱盒中走私入境，乙○○則指示甲○○於八十六年十二月十五
    日致電林欽德，聲稱其係嘉義地區經營釣蟳場者，向林欽德訂購小公蟳一百五十
    公斤至二百公斤，林欽德不疑而於同年月十八日，以傳真方式向吳恩倫訂購前述
    數量小公蟳（共十八箱），約定同年十二月二十四日出貨空運來台，甲○○復於
    同年十二月二十二日再次致電林欽德，詢問其匯款帳號，並於翌日將五萬元匯入
    第一銀行東台南分行帳號00000000000號之林欽德帳戶，而林欽德向
    吳恩倫訂購活蟳後，即透過不知情之鉅航報關行辦理前述十八箱活蟳報關進口手
    續。八十六年十二月二十四日吳恩倫則將三十六塊毒品海洛因磚，夾藏於前述十
    八箱活蟳中之四箱，自緬甸經由泰國再空運至桃園中正機場，經鉅航報關行辦妥
    通關入境後，於八十六年十二月二十五日凌晨二時三十分許，由乙○○僱用不知
    情之貨車司機林慶昌，將其中四箱載至新竹市「弘一檳榔攤」，將另十四箱（內
    含夾藏毒品海洛因磚之四箱）載至前述「嘉果火雞肉店」旁檳榔攤處。另甲○○
    依乙○○之指示，於八十六年十二月二十五日凌晨二時許，邀不知情之蕭家祥共
    同駕駛由許德強提供不知情車主潘春智所有之車號ＹＭ－四八０八自用小貨車，
    前往前述「嘉果火雞肉店」旁檳榔攤前等候接運毒品，迄八十六年十二月二十五
    日凌晨五時許，林慶昌將前述十四箱活蟳運抵前述「嘉果火雞肉店」前，交予甲
    ○○運上前述小貨車後，當場為高雄縣調查站、高雄縣警察局刑警隊、鳳山憲兵
    隊、桃園縣調查站組成之專案小組查獲，並在小貨車上十四箱活蟳中註記有「♂
    」及「Ｓ」記號之其中四箱，查扣箱內夾藏之毒品海洛因磚三十六塊（淨重一二
    七二二點０九公克；純質淨重一０二二三點四七公克），並由專案小組人員依乙
    ○○與甲○○事前約定取貨成功之聯絡暗號「八八八」，撥打乙○○00000
    00000號呼叫器並留言代號「八八八」，循線先後於八十六年十二月二十五
    日十一時許及十三時許，各於桃園縣八德市○○路三０六號四樓及高雄市○○路
    美萊奇美食廣場大東鐵板燒攤位（起訴書誤為高雄市○○○路一０四一巷十一號
    十一樓之一）將乙○○及高順發拘提逮捕到案。
三、案經法務部調查局高雄縣調查站移送臺灣高雄地方法院檢察署檢察官偵查起訴。
    理  由
一、訊據上訴人即被告乙○○固供承八十六年十二月二十五日曾接運前述扣案海洛因
    毒品磚，及先前曾匯入侯泰生帳戶五十萬元之事實，惟否認有何前揭走私、販賣
    毒品犯行，辯稱：八十六年七月並無向吳恩倫接運海洛因毒品磚十塊，交由許德
    強販售後分得二百五十萬元，此係被查獲後調查局叫伊配合承認，偵審中才照調
    查站筆錄講，實際上並無購買十塊海洛因磚；八十六年十二月間這次三十六塊海
    洛因磚，是許德強主謀跟吳恩倫接洽，伊只是去交錢領毒品，林慶昌載活蟳非伊
    僱用。許某叫伊拿一百八十萬元去國際機場拿給一位姓楊的人，後來等不到人，
    伊有跟許德強報備並說伊在桃園舞廳，後來姓楊的人和二位年輕人來桃園的舞廳
    拿（舞廳之路名、店名均不清楚）一百八十萬元，姓楊的叫伊跟許德強說，叫許
    德強準備一百二十萬元，他會到檳榔攤拿這筆錢，一百二十萬元是什麼錢伊不知
    。許德強購買毒品之數量、金額伊不清楚，而伊匯五十萬元到侯泰生帳戶，此係
    伊曾向許德強借一百五十萬元，後來許德強要伊還錢，伊才匯五十萬元，許德強
    沒說其用途。另高順發向伊借美金一萬元（換算為台幣三十萬元）係與吳恩倫作
    水產生意，高順發去緬甸交一萬元美金給吳恩倫與毒品無關。伊亦未叫甲○○向
    林欽德訂購活蟳，是許德強叫甲○○去訂的，伊交甲○○五萬元，亦是許德強叫
    伊交給甲○○去匯款。當時許德強說如果拿到毒品，在呼叫器上留「八八八」的
    訊號，甲○○再把毒品交給許德強云云。被告乙○○之辯護意旨略以：本件毒品
    走私主謀、資金提供及主導者係許德強，乙○○並未參與販賣毒品，乙○○到案
    後亦供出許德強及吳恩倫之毒品來源，應依法減刑，又乙○○到案前已遭監聽掌
    控，犯行不生不法危害，應有不能未遂之減刑適用，另乙○○家境及犯罪動機可
    憫，應依刑法第五十九條予以減刑等語。
二、訊據上訴人即被告甲○○雖坦認其於前揭時、地為查獲其駕車接運前述扣案毒品
    海洛因磚，及於同年十月十八日匯款一百萬元至侯泰生帳戶，並與林欽德電話聯
    絡訂購活蟳及匯款五萬元予林欽德等事實，惟否認有何走私、販賣毒品犯行，辯
    稱：八十六年七月間伊未接運走私海洛因毒品磚十塊，是調查局叫伊配合承認。
    伊所匯之一百萬元係許德強之前陸續交付，是許德強要伊打電話向林欽德訂購，
    伊不知匯款是要買毒品，查獲後才知毒品是藏在活蟳箱盒內。五萬元是乙○○所
    交，他說是許德強交給他的，要伊匯給林欽德。伊僅係受許德強指使之接運毒品
    幫助犯，且到案後供出乙○○及許德強，依法應減輕其刑云云。
三、經查：
  (一)被告乙○○、甲○○如何先於八十六年七月間，由乙○○向緬甸毒梟自稱「吳恩
    倫」購得毒品海洛因磚十塊（每塊重約九兩三，約三百四十八點七五公克），並
    利用空運進口活蟳快速通關檢查之便，由吳恩倫先在緬甸將十塊毒品海洛因磚夾
    藏於活蟳箱盒內，自緬甸經由泰國，再自泰國以空運方式私運入境，乙○○則委
    由不知情者代辦報關手續，於桃園中正機場通關後，再由乙○○僱用不知情貨車
    司機，將前述藏有毒品海洛因磚之二箱活蟳載至前述「嘉果火雞肉店」旁檳榔攤
    處，由甲○○取貨後載回高雄市○鎮區○○街十巷七十七號二樓許德強租屋處交
    予乙○○，再由乙○○交予許德強，由許德強負責販賣，乙○○分得二百五十萬
    元，甲○○分得五十萬元等事實，業據被告乙○○、甲○○迭於法務部調查局高
    雄縣調查站（以下簡稱調查站）、檢察官訊問時，原審及本院上訴審、歷次更審
    中供承如下：
  １被告乙○○供稱：「我一共從事二次，第一次在今年七月份由台北通知接貨，共
    購得十塊，第二次便此次共三十六塊海洛因」（見八十六年度偵字第二九七六六
    號偵查卷第七頁，本院上重訴卷第五十八頁）；「我共賺取二百五十萬元，甲○
    ○則分得五十萬元」、「均是由吳恩倫決定，利用進口螃蟹夾帶進入臺灣」、「
    進口毒品由我與吳恩倫接洽毒品，再由甲○○出面接貨，銷售方面均由綽號大頭
    （即許德強）出面販售，另抽取每塊海洛因五萬元給甲○○做交通費」等語（見
    八十六年度偵字第九六一號偵查卷第三頁）；「八十六年七月由甲○○出面去嘉
    果火雞肉店領貨，載運交給許德強在福祥街租處」（見本院更一(一)卷第五四頁，
    更三(二)卷第十頁）等語，核與被告甲○○供稱：「此次走私海洛因係第二次，前
    一次係八十六年七、八月間，以同樣方式進口海洛因磚，且均已順利脫手，所以
    才會進行第二次走私活動」、「第一次走私毒品成功，乙○○分給我五十萬元」
    （見八十六年度偵字第二九七六六號偵查卷第十五反面、第十六頁反面）；「共
    夾帶毒品進口二次，第一次是今年夏天不知是六、七月還是七、八月，也是進口
    螃蟹夾帶毒品，每塊九兩三（約三百四十八點七五公克），也是從桃園機場進來
    ，乙○○叫我去嘉義交流道接貨，之後叫我把毒品送給綽號大頭，都是乙○○與
    他們說好價錢後，再叫我負責送貨」、「乙○○毒品是向緬甸吳恩倫談，乙○○
    大都去公用電話打，我也有在場，他向我說毒品是向吳恩倫洽購」（見八十六年
    度偵字第二九七六六號偵查卷第五三頁、第五四頁）；「八十六年七月伊有去嘉
    義領貨，領貨後在福祥街許德強租屋處交給許某，至於如何報關進口伊不知道」
    （見本院更一(一)卷第五四頁反面、五五頁）各情相符。
  ２被告乙○○、甲○○因此次走私毒品成功，交由許德強負責販賣，各自分得二百
    五十萬元及五十萬元一節，亦據渠二人迭於本院歷次審理時供認在卷（見本院上
    訴(一)卷第五八頁反面、第六十頁反面，上訴(二)卷第六五頁反面、第六六頁、第一
    ０八頁，更一(一)卷第五五頁反面、更一(二)卷第二四四頁反面）。雖被告乙○○於
    原審曾稱：「第一次從中獲利一百五十萬元」云云（見原審卷第一五頁、第一六
    七頁背面），然其於本院歷審中業已供明確有自許德強處拿取二百五十萬元一節
    ，至於被告乙○○或以借貸、或以醫藥費、或以生活費等情，純屬企圖減少販賣
    毒品所得，以利於己之飾詞。又被告甲○○於本院更三審改辯：「第一次走私毒
    品後沒拿報酬，只有向許德強借五十萬」云云（見本院更三(二)卷第十二頁），亦
    屬翻供卸責，自難採信。至於許德強販賣此部份毒品所得分予被告二人之證據，
    因許德強於本次更審中始到案陳述，並始終否認有何販賣毒品之舉，加以販毒本
    屬重罪，許德強將此所得分予被告二人必以秘密方式為之，無關第三人顯難知悉
    ，又參以被告乙○○以其女友康月娥名義匯款五十萬元作為後述八十六年十二月
    間該次走私毒品款項，此筆鉅款被告乙○○亦以現金方式辦理匯款一節，亦有高
    雄市農會函覆本院在卷足佐（見本院更四卷第二六八頁），顯徵被告等人與許德
    強間關於販毒所得之分配，亦應採取現金分款方式為之，較合於販毒隱匿之模式
    ，如此，自無從於數月後再次查緝被告等人後述走私販毒時，得以追查七月間之
    販毒分款證據，復參以被告等人於十二月間犯行部分，被告二人於間隔三個月後
    ，即得於十二月間之短短三日內，兩度各匯款五十萬元及一百萬元鉅款，足認被
    告乙○○、甲○○前供此次走私之毒品交由許德強販賣，各自分得二百五十萬元
    及五十萬元一節，尚無悖於情理之處。
  ３被告甲○○、乙○○對於此次向吳恩倫購得毒品海洛因磚數量一節，雖被告甲○
    ○於調查站及偵查中曾供稱「進口數量為十七、八塊海洛因磚」云云，但其於本
    院更二審調查時，業已供明「確實數量為十塊海洛因磚，以前在調查站及偵查中
    所供係錯誤」等情（見本院更二卷第七一頁），且此數量核與被告乙○○所供數
    量相符，故此次販賣海洛因磚數量應為十塊甚明。
  ４此次私運毒品入境係由何人報關、提領部分，訊據被告二人均諉稱不知情或推稱
    係由許德強負責云云，而許德強復否認涉案，已如前述，自難再自渠等供詞憑以
    調查。又本院函查受託辦理後述十二月間活蟳進口之鉅航報關行，據其函覆該公
    司於九十年已將八十八年度報關資料銷毀（見本院更四卷第三六八頁），而證人
    林欽德雖亦到庭證述：「八十六年七月份，尚未經手向緬甸進口」等語（見本院
    更四卷第二三四頁），然此僅得認定此次毒品夾藏活蟳私運入境，已無證據證明
    係委由林欽德或鉅航報關行辦理一節，另財政部台北關稅局雖亦函覆，並無被告
    二人及許德強辦理之活蟳進口紀錄等語（見本院更四卷第一六一頁），而此亦僅
    證明被告等人並無以自己名義申辦活蟳進口，但被告二人前述自白供詞確指毒品
    係自桃園機場進口等語，再觀之偵查卷附通訊監察報告之監聽紀錄中，被告乙○
    ○（泰仔）於八十六年十二月十日曾與吳恩倫（吳仔）有如下之對話：「你那邊
    的電話沒問題嗎？」、「『照以前』那個，你安排一下，看能不能『照以前』那
    樣」、「給那個訂；給林仔（林欽德）調」（意指訂購活蟳）等語（見八十七年
    度偵字第九六一號偵查卷第四八、四九頁，既然被告於十二月間係以毒品夾藏活
    蟳走私進口（如後所述），而照前述對話內容，本於一般人合理認知之社會常情
    判斷，七月間此次毒品進口，應與十二間該次，採同一走私管道自明，僅係非由
    被告等人或鉅航報關行名義辦理活蟳進口，但仍循生鮮活蟳空運進口模式，委由
    不知情者代辦報關手續，堪以認定。此外夾藏毒品活蟳係自緬甸經由泰國，再自
    泰國以空運方式私運入境之事實，可自前述監聽紀錄中被告乙○○與緬甸吳恩倫
    洽談內容中，曾數度提及「仰光（緬甸城市）到曼谷（泰國城市）轉的」、「算
    到曼谷的運費；曼谷到台灣運費」（見八十七年度偵字第九六一號偵查卷第三七
    頁反面、三九頁）等情，憑以認定。
  ５此次走私毒品固未經查扣在案，然被告甲○○業已供承「均已順利脫手」，且被
    告二人確已將毒品交由許德強販售並獲分配前述款項，已如前述，自難再予追查
    業已販賣出手之毒品，何況買受毒品者通常供以施用，自已耗損不存，而於數月
    後查獲被告時，衡情無法再予調查先前走私之毒品下落，但此係毒品與一般贓物
    特性不同之處（即竊盜、搶奪、強盜等犯行之贓物，於日後尚有機會追贓查扣）
    ，尚難據此逕為有利被告二人之證據認定，附此敘明。
  ６本院參酌前開補強證據，並與被告二人前述自白相互印證，本於客觀認知之推理
    作用，足以確認被告乙○○、甲○○前述關於此次走私毒品成功，交由許德強負
    責販賣，各自分得二百五十萬元及五十萬元之事實，應與經驗法則不悖，可資採
    信。
  (二)被告乙○○、甲○○、許德強如何因見走私販毒獲利甚鉅，竟再於八十六年十月
    間，續由乙○○向吳恩倫洽購毒品海洛因磚三十六塊，約定每塊毒品磚十萬元，
    總價三百六十萬元，先付一半即一百八十萬元，餘款於毒品進口三日內由乙○○
    付清。許德強出資一百五十萬元，先委由乙○○以其女友康月娥名義，匯款五十
    萬元，再由乙○○指示甲○○以其妹王鳳儀名義，匯款一百萬元至前開侯泰生帳
    戶（由經營旅行社之侯泰生將該款轉交吳恩倫），另三十萬元（依當時匯率約折
    合美金一萬元），由乙○○囑其弟高順發前往緬甸查看毒品海洛因之包裝，並交
    付美金一萬元予吳恩倫，乙○○並與吳恩倫電話議定，利用林欽德向吳恩倫購買
    活蟳進口快速檢查通關之機會，將乙○○購買之前述毒品海洛因磚夾藏於活蟳箱
    盒中私運來臺，並由乙○○指示甲○○向林欽德訂購小公蟳並匯款五萬元，而林
    欽德即透過鉅航報關行辦理活蟳報關進口。八十六年十二月二十四日吳恩倫則將
    三十六塊毒品海洛因磚，夾藏於前述十八箱活蟳中之四箱（註記有「♂」及「Ｓ
    」記號），自緬甸經由泰國再空運來台辦妥通關後由乙○○僱用貨車司機林慶昌
    ，將內含夾藏毒品海洛因磚之四箱載至前述「嘉果火雞肉店」旁檳榔攤處，而甲
    ○○接運毒品上車時，當場為查獲扣押前開毒品海洛因磚三十六塊（淨重一二七
    二二點０九公克；純質淨重一０二二三點四七公克），並循線查獲本案等事實，
    業據：
  １被告乙○○於調查站供稱：「係我與緬甸華僑吳恩倫洽談，利用空運生鮮魚貨快
    速通關之檢查漏洞進行走私，並透過不知情商人林欽德向吳恩倫訂購活蟳，抵台
    後再聘雇不知情回頭車司機林慶昌與鉅航報關行代為輸送毒品至「嘉果火雞肉店
    」前之檳榔攤及處理報關之正常程序，再通知甲○○與蕭家祥前往取貨，事後若
    順利即以呼叫器叩留八八八代號，即知順利完成接貨動作」、「吳恩倫指示我將
    款項匯入前述「侯泰生」戶頭」（見八十六年度偵字第二九七六六號偵查卷第六
    至八頁）、「是我請甲○○出面向代理商林欽德申請進口活蟳」（見八十六年度
    偵字第九六一號偵查卷第二頁）；於檢察官訊問時供稱：「是吳恩倫指定我去接
    海洛因磚，他說箱子有做Ｓ記號裡有毒品，裡面有四箱有Ｓ記號裡有毒品」、「
    吳恩倫說訂金一百八十萬元，貨到後三天內要來向我收餘款，我負責接貨，大頭
    （許德強）負責銷售」、「是吳恩倫打電話到釣蝦場與我聯絡，指定我到那裡領
    貨，二次裡面都有毒品，有夾藏毒品時才向我說，叫我不要離開」（見八十六年
    度偵字第二九七六六號偵查卷第五十七至五十八頁），於本院上訴審調查時亦供
    承「確曾購得海洛因磚三十六塊」等語在卷（見本院上重訴卷第六十頁）。
  ２被告甲○○於調查站供稱：「受乙○○之託前往嘉義嘉果火雞肉店處提取進口蟳
    ，我知此次進口貨品中夾藏海洛因磚」、「走私活動均由乙○○直接與緬甸吳恩
    倫接洽，以進口蟳生鮮貨快速通關檢查寬鬆漏洞，夾藏海洛因磚進口，我僅止於
    接貨，乙○○指示伊向林欽德訂蟳，透過鉅航報關行代為報關，再委託貨車司機
    林慶昌運送至嘉義，由我與不知情的蕭家祥前往接貨，順利後即以呼叫器叩留八
    八八代號」（見八十六年度偵字第二九七六六號偵查卷第十五至第十六頁）、「
    乙○○於八十六年十二月二十四日早上九時許通知我，十二月二十五日凌晨，到
    嘉義交流道嘉果火雞肉店旁檳榔攤去取走私進口海洛因磚」（見同上偵查卷第十
    八頁反面）。於偵查中供稱：「是乙○○叫我十二月二十五日凌晨五、六點去嘉
    義交流道接貨，他說裡面有毒品，但沒說數量，他說接到貨後成功後，叫我扣他
    呼叫器，再打八八八，他就知道安全」（見八十六年度偵字第二九七六六號偵查
    卷第五三頁）。
  ３被告甲○○承認曾利用其妹王鳳儀之名義電匯一百萬元予侯泰生（見原審卷第十
    六頁），且該筆款項係由被告乙○○分次提供，而王鳳儀之臺灣銀行00000
    000000號帳戶，於八十六年十月十五日及八十六年十一月二十四日，所存
    入三十九萬元及二十三萬元兩筆款項之來源，被告甲○○亦自承「係被告乙○○
    所提供，係一百萬元中的兩筆」等語（見原審卷第一０三頁），另參之卷附通訊
    監察報告所載「八十六年十二月二十五日零時三十四分許，乙○○詢問甲○○知
    否記號為何，並交待甲○○記號為「箭頭再來是圓圈」及「Ｓ」」等語（見八十
    七年度偵字第九六一號偵查卷第七二頁），於本院前審勘驗監聽錄音帶，被告乙
    ○○曾對被告甲○○稱記號為「箭頭再來是圓圈」及「Ｓ」，你在半路給我扣機
    「八八八」，我就知道等情在卷（見本院上重訴卷八十八年五月二十四日勘驗筆
    錄），又警調憲專案人員果在前開運至嘉義交流道之十四箱螃蟹中註記有「♂」
    、「Ｓ」記號之四箱內查獲夾藏之毒品，可見上開記號即為其聯絡之暗號，倘被
    告甲○○僅係載運活蟳，被告乙○○自無告知標示毒品暗號及運送成功扣機代號
    為何之必要，再證諸被告甲○○參與聯絡商人林欽德及其對毒品來源知之甚詳等
    情，並參以被告乙○○亦曾供述「螃蟹中有毒品甲○○事先知道」一節（見本院
    上訴(一)卷第一四四頁），顯證被告甲○○就其所運載活蟳箱盒中夾藏扣案之毒品
    海洛因一節，應屬事先知情無訛。
  ４被告甲○○於偵查供稱：「乙○○以前賣毒品的錢都寄存在我帳戶內，共有一百
    多萬，這次要走私，他叫我提領一百萬出來」、「帳戶一百萬元是乙○○寄放，
    之前就寄放幾個月」等語（見同上偵查卷第五四頁、第一０二頁），嗣於原審則
    改稱：「該筆匯往侯泰生帳戶之一百萬元是乙○○買木材用的，乙○○要我先匯
    給侯泰生」（見原審卷第十六頁背面、第一０一頁），再於本院改稱：「一百萬
    元是許德強叫我轉給侯泰生」、「許德強交給我現金一百多萬元，我匯款一百萬
    元，其餘是他借給我做生意的」、「我匯一百萬元，是許德強寄存其妹帳戶」云
    云（見本院上重訴卷第一０八頁，更三(二)卷第十一頁，更四卷第一一二頁），觀
    諸被告甲○○於偵查中隻字未提有何買木材、做生意、許德強提供資金或寄存其
    妹帳戶一事，竟於原審及本院歷次審理調查時，翻異前供，自難憑信，況被告乙
    ○○於原審曾為一致供述：「匯至台北的錢，係因我要去大陸，所以寄放在甲○
    ○處，請他幫我匯」等語（見原審卷第一六八頁），足認被告甲○○所供一百萬
    元係由被告乙○○提供一節，應合於事實可採。
  ５被告甲○○於調查站供稱：「走私活動均是由乙○○直接與緬甸華僑吳恩倫接洽
    ，實際上如何報關？由何人送貨至指定地點均係乙○○一手安排」等語（見八十
    六年度偵字第二九七六六號偵查卷第十六頁），證人蕭家祥亦證：「我不知道海
    洛因係何人指示甲○○去接運，但我有聽到乙○○要甲○○要我去搬運蟳仔」等
    語（見八十六年度偵字第二九七六六號偵查卷第二七頁），證人林慶昌亦稱：「
    十二月二十四日晚上約八、九點左右，高雄市楠梓區高先生與我聯絡，向我表示
    渠有十八件貨物在桃園機場，叫我去機場門口等候，有報關行人員會將貨物拖出
    來交給我託運」（見八十六年度偵字第二九七六六號偵查卷第三十頁），且經證
    人林慶昌當庭指認高先生就是乙○○在卷（見八十六年度偵字第二九七六六號偵
    查卷第五十頁），嗣於本院更審中證人林慶昌亦到庭證稱：「是鉅航報關行人員
    在桃園機場將貨交給伊載運，送到嘉義檳榔攤交貨」等語在卷（見本院更四卷第
    二二七、二二八頁），可見該次毒品交易非但在與緬甸吳恩倫交涉方面，均係由
    被告乙○○為之，甚至在毒品走私入境後之運輸過程，亦多由其指示被告甲○○
    進行，益見前述扣案毒品確係被告乙○○所購私運進口無訛。
  ６被告乙○○、甲○○於八十六年十月十六日及八十六年十月十八日，以乙○○女
    友康月娥及甲○○之妹王鳳儀名義，先後自高雄市農會營北分部及臺灣省合作金
    庫三民支庫，各電匯五十萬元及一百萬元至吳恩倫指定之臺北第一信用合作社長
    安分社帳號0000000000000號侯泰生帳戶等事實，業據證人康月娥
    證述在卷（見原審卷第一０一頁反面，本院更四卷第二三五頁），復有高雄市農
    會匯款申請書影本、侯泰生帳戶明細及高雄縣調查站傳真之匯款流向說明各一份
    （八十七年偵字第九六一號偵查卷第八至十一頁），及合作金庫匯款申請書影本
    一份在卷可稽（見本院更四卷第一三二、一三三頁）。而證人侯泰生係從事旅行
    社業務，並經營我國與緬甸之地下匯兌業務，對上開匯款係購買毒品之價款，並
    不知情，且侯泰生與被告甲○○、乙○○及吳恩倫並不認識，此據證人侯泰生於
    本院前審（更一審）調查時多次到庭結證明確（見本院更一(一)卷第一二七頁反面
    ，更一(二)卷第二一三），並提出吳恩倫簽名表示收到緬幣之收據三紙影本為憑（
    見本院更一(二)卷第二一六頁），被告甲○○、乙○○亦均供稱不認識侯泰生等情
    （見本院更一(一)卷第一五六頁反面），是尚乏積極證據足以認定證人侯泰生有何
    知情參與此件毒品海洛因之走私事宜，應堪認定。
  ７本件憲警調專案小組並當場查扣海洛因磚三十六塊可資佐證，而扣案之三十六塊
    之塊狀物品經分裝四袋併送鑑定結果，確均為毒品海洛因無訛，驗後純質淨重共
    計一０二二三．四七公克，此有法務部調查局八十六年十二月三十一日0000
    0000至00000000號鑑定通知書四紙在卷可稽（見八十六年度偵字第
    二九七六六號偵查卷第八七至九四頁）。而此扣案毒品係夾藏於活蟳箱盒內，自
    緬甸經由泰國，再自泰國以空運方式私運入境之事實，除自前述被告乙○○與緬
    甸吳恩倫洽談之監聽內容，曾數度提及「仰光（緬甸城市）到曼谷（泰國城市）
    轉及曼谷到台灣運費等情（見八十七年度偵字第九六一號偵查卷第三七頁反面、
    三九頁），另有財政部台北關稅局查覆鉅航報關行於八十六年十二月二十四確自
    「泰國」進口報關一批活蟳，但無於八十六年七月至十二月期間，自「緬甸」進
    口活蟳紀錄之事實，亦有該局九十一年三月十一日、四月十七日北普遞字第九一
    一０一四六五、九一一０二三九五號函附申報進口活蟳紀錄及國別代碼在卷足參
    （見本院更四卷第二八七、二九二、三五六頁）。
  ８共同被告高順發參與私運海洛因入台販賣之情，業據高順發供承：曾於八十六年
    十月二十二日至同月二十六日及八十六年十二月六日至同月十九日前往緬甸與吳
    恩倫接洽（見八十六年度第二九七六六號偵卷第四五頁之出入境紀錄），且對八
    十七年偵字第九六一號偵查卷所示八十六年十二月六日下午九時三十六分許及八
    十六年十二月十七日下午九時四十九分許之監聽通話內容（見八十七年度偵字第
    九六一號偵查卷第四十一至第四十二頁及第五十九至六十二頁）表示確有該等對
    話，同時在上開二通電話由吳恩倫與乙○○對話時，伊確實在電話旁等語（見原
    審卷第二一五頁至二一六頁，本院上重訴(一)卷第九六至九七頁），雖高順發均辯
    稱電話中用語均為魚產交易之慣用語，而非毒品交易之暗語云云。然高順發於調
    查站供稱於其在緬甸期間不曾替吳恩倫寄螃蟹予乙○○等語，而參諸八十六年十
    二月六日下午九時三十六分許之監聽記錄，高順發曾有「明天有寄螃蟹」之語，
另在八十六年十二月十七日下午九時四十九分許之監聽記錄，高順發亦有「處女
    型螃蟹今天沒有寄之回答」等語（見八十七年度偵字第九六一號偵查卷第四一頁
    、第五八頁反面），由上開二段與乙○○間談話內容之前後文觀之，均係與螃蟹
    是否寄送有關，足見高順發前往緬甸確有與吳恩倫交涉乙○○所訂購之螃蟹是否
    已運送一事，非如高順發所言僅談魚貨事宜，倘高順發前往緬甸係正當洽商，就
    曾交涉螃蟹運送，何需刻意隱瞞，且高順發就其曾將美金一萬元交付吳恩倫，充
    當定魚貨之定金，且當時不知要採購那幾種魚，而魚貨迄今均未交付等情，業據
    高順發於本院歷審供述在卷（見本院上重訴(一)卷第六一頁、第七三頁，更四卷第
    二七九頁），高順發既遠從台灣至緬甸察看魚貨，且已將定金交付吳恩倫，事後
    竟未取任何一批魚貨，顯與事理不符，復參以卷附監聽紀錄中，高順發曾提及「
    要怎麼包裝，我都交代好了」等語（見八十七年度偵字第九六一號偵查卷第六十
    一頁反面），是高順發確係受乙○○指示前去緬甸查看毒品包裝等情應堪認定。
    又高順發先後二次於八十六年十月二十二日及八十六年十二月六日受被告乙○○
    之託，前往緬甸接洽販入毒品事宜，查看海洛因磚包裝情形，並交付定金美金一
    萬元（高順發於本院供稱係向乙○○拿錢，被告乙○○亦於當庭證實在卷，見本
    院更四卷第二八０、二八二頁），而定金乃價金之一部分，高順發既交付購買毒
    品之部分價金予吳恩倫，自屬參與販賣毒品之構成要件行為，亦屬共同正犯。
  ９共同正犯許德強（另案由檢察官偵查中，尚未起訴，見本院更四卷第二一七頁）
    業經本院此次更審中查明其現址（見本院更四卷第一一九頁），經傳喚業已到庭
    ，雖其仍然堅稱其與被告乙○○、甲○○所涉本件毒品走私、販賣各情無關云云
    ，然本院前審囑法警依照被告乙○○所述許德強案發當時之租處地址，押解被告
    乙○○現場指認，確係高雄市○鎮區○○街十巷七十七號二樓，此有卷附拘票報
    告書及照片二張可資佐證（見本院更三(一)卷第二一０、二一一頁），而許德強亦
    不否認確曾租屋該址，而被告二人均知道一節（見本院更四卷第一五八頁），證
    人潘春智亦證述：「伊向許德強租屋，曾見到被告二人在伊家」等語（見本院更
    四卷第三三四頁），而被告甲○○於八十六年十二月二十五日前往接運毒品，所
    駕駛車號ＹＭ－四八０八自用小貨車，係屬證人潘春智所有一節，亦有該車車籍
  資料在卷足佐（見本院更三(一)卷第二五八頁），許德強亦供承有向潘春智借用前
    述小貨車交給甲○○使用等語（見本院更四卷第二五八頁），核與證人潘春智所
    證情節相符（見本院更四卷第三三三頁），雖許德強辯稱係甲○○以搬家為由借
    車云云，而證人潘春智雖亦證述許德強有說是甲○○要搬家用等語，然被告甲○
    ○當庭與許德強對質，依然堅稱係許德強叫伊開車去載等情（見本院更四卷第二
    五九頁），而許德強借用前述小貨車用以運毒，自須編撰謊言應付車主潘春智，
    是證人潘春智縱然證實許德強對伊有告知甲○○要用車搬家云云，亦難遽以認定
    即屬事實，足徵被告甲○○前供渠等於七月間係載運毒品至許德強前述福祥街租
    處，應非子虛。復參以被告乙○○、甲○○於監聽錄音帶第一捲之對話內容中，
    即已談及「大頭」會送錢過來等語，此有錄音帶譯文一份（見本院上重訴(二)卷第
    十七頁），並經本院當庭勘驗在卷（見本院上重訴(二)卷第五十頁反面），是被告
    乙○○、甲○○到案後指證許德強就八十六年七月間有參與毒品販售圖利一節，
    應可採信，足認許德強顯係基於與被告乙○○、甲○○之共同犯意聯絡，而擔任
    為構成要件之販售毒品海洛因之行為甚明；又許德強亦基於共同意圖營利之概括
    犯意，與被告乙○○於八十六年十二月間合資走私毒品販售圖利等情，業據被告
    乙○○多次供稱：我是與許德強合資，先付一百八十萬元，許德強出一百五十萬
    元，我出三十萬元，餘款接貨後再取，有部分毒品是許德強的等語明確（見八十
    七年度偵字第九六一號卷第三頁、八十六年度偵字第二九七六六號卷第七頁背面
    、原審卷第一四三頁），足證八十六年十二月間此次走私毒品犯行，許德強有共
    同意圖營利而參與走私、販賣毒品之事實。
  (三)被告乙○○自原審起雖先後多次供述「其向楊先生買過二次毒品，一次是七月份
    ，許德強叫我拿一百十萬元至交流道下第一家超商予對方楊先生，一次是十二月
    份，許德強叫伊拿一百八十萬元去機場給楊先生，是經吳恩倫介紹伊向楊先生買
    」云云（見原審卷第十五、一六七頁，本院上重訴(一)卷第五八頁，更一(一)卷第五
    三、五四頁，更三(一)卷第一一四頁，更四卷第一一二頁），然觀之被告乙○○於
    調查站及偵查中所供交易過程，均無一談及其有何與桃園「楊先生」聯絡或向「
    楊先生」購買海洛因之情，此外偵查卷附之通訊監察報告中之對話內容，未聞被
    告乙○○提及楊先生此人如何之語，亦經本院前審勘驗屬實（見本院上重訴(二)卷
    第四六至五六頁），足徵被告乙○○所為前詞，要屬避重就輕之詞。
  (四)綜上所述，被告乙○○在此二次毒品走私之交易中，非但安排毒品走私入境後之
    運輸事宜，且與緬甸毒梟吳恩倫之聯絡亦均由其為之，是被告乙○○確係自緬甸
    吳恩倫處購得毒品海洛因並將之私運來台無疑；另被告甲○○非但就所運載之物
    明知其係毒品，更在第二次毒品交易前匯出購買毒品價金之一部分即一百萬元至
    侯泰生帳戶，且在第二次走私毒品進口中，係由被告甲○○出面向林欽德訂購小
    公蟳，此據證人林欽德證述甚明（見八十六年度偵字第二九七六六號偵查卷第二
    二至二五頁、第五一頁，本院更四卷第二三四頁），並有通訊監察報告在卷可稽
    （見八十七年偵字第九六一號偵查卷第五十頁、第六九至七一頁），再佐以其與
    被告乙○○電話聯絡所使用標示毒品之暗語等情，足見被告甲○○於該二次走私
    毒品之過程中，非僅扮演單純運送人之角色，而係對走私毒品入境之過程均有所
    參與，被告二人所辯上情，均屬事後飾卸之詞，委無可採。本件罪證明確，被告
    乙○○、甲○○前開走私、販賣毒品等犯行，均堪認定。
三、按行為後法律有變更者，適用裁判時之法律。但裁判前之法律有利於行為人者，
    適用最有利於行為人之法律，刑法第二條第一項定有明文。被告乙○○、甲○○
    係先後於八十六年七月間及八十六年十二月間販入毒品海洛因，於八十六年十二
    月二十五日為警查獲。犯行當時雖適用肅清煙毒條例之相關規定，然毒品危害防
    制條例已於八十七年五月二十日公布，並於同年月二十二日開始施行，將海洛因
    列為第一級毒品，被告乙○○、甲○○販賣、運輸毒品海洛因，依肅清煙毒條例
    第五條第一項之法定刑為死刑或無期徒刑；而新公布施行之毒品危害防制條例第
    四條第一項之法定刑為死刑或無期徒刑；處無期徒刑者，得併科新臺幣一千萬元
    以下罰金。二條例互相比較，自以肅清煙毒條例第五條第一項之規定對被告乙○
    ○、甲○○較為有利，依前述刑法第二條第一項但書之規定，應適用最有利於行
    為人之法律，即肅清煙毒條例之規定，合先敘明。
四、查海洛因係肅清煙毒條例第二條所稱之毒品，被告乙○○、甲○○甘冒毒品查緝
    而遭嚴懲重罰之危險，遠自緬甸購毒私運入境，且數量龐大，若非圖謀販毒暴利
    ，何須此為，衡諸一般人認知之社會經驗，顯見被告乙○○、甲○○購毒入境，
    確係本於販賣毒品營利之犯意灼然。故被告乙○○、甲○○以營利之意思購買毒
    品，自應成立販賣毒品海洛因罪。又按肅清煙毒條例第五條第一項之販賣毒品罪
    ，並不以販入之後復行賣出為構成要件，只須以營利為目的，而將海洛因販入或
    賣出者，有一於此，其犯罪即經完成（最高法院二十五非字第一二三號、八十三
    年台非字第一八四判例意旨參照），本件被告乙○○、甲○○意圖營利，於第二
    次購入海洛因後雖尚未及販出，揆諸上開說明，被告乙○○、甲○○仍應成立販
    賣海洛因毒品罪。核其二人所為，均係犯肅清煙毒條例第五條第一項之運輸、販
    賣毒品罪及懲治走私條例第二條第一項之私運管制物品進口逾公告數額罪。就第
    一次私運、運輸海洛因物品進口販賣圖利部分，被告乙○○、甲○○間有犯意之
    聯絡及行為之分擔，均為共同正犯；又第一次私運管制物品毒品海洛因磚來台，
    由被告乙○○交予許德強販賣予他人圖利，就此販賣毒品部分，被告乙○○、甲
    ○○與許德強間，亦有犯意之聯絡及行為之分擔，均為共同正犯。又被告二人第
    一次委由不知情者代辦報關手續及僱用不知情貨車司機運輸毒品海洛因，及第二
    次利用不知情之林欽德代訂活蟳，並透過鉅航報關航代辦報關手續、僱用不知情
    貨車司機林慶昌載運毒品、及邀集不知情友人蕭家祥接運毒品，均係間接正犯。
    被告二人就第二次共同自緬甸販入毒品海洛因進入我國境內，因共同被告高順發
    有參與販賣毒品之構成要件行為，許德強有合資購買毒品私運入境之構成要件行
    為，均如前述，渠等四人應屬共同正犯。是公訴人漏未論以許德強係屬前述共同
    正犯，及被告甲○○辯稱其僅幫助犯等情，均有未洽。再查被告乙○○、甲○○
    先後二次持有毒品之低度行為，應為運輸、販賣毒品之高度行為所吸收，不另論
    以持有毒品罪。被告乙○○、甲○○二人前後二次運輸、販賣毒品及私運管制物
    品進口行為，時間緊接，手法相同，所為構成要件相同之罪，顯係基於概括之犯
    意為之，為連續犯，應依刑法第五十六條之規定各以一罪論，惟因肅清煙毒條例
    第五條第一項運輸、販賣毒品罪之法定刑為死刑或無期徒刑，依刑法第六十四條
    第一項、第六十五條第一項規定，不得加重。又被告乙○○、甲○○二人先後二
    次私運管制進口之毒品來臺，係一行為而觸犯運輸毒品及私運管制物品進口罪二
    罪名之想像競合犯，應從一重之運輸毒品罪處斷；而所犯運輸、販賣毒品二罪間
  ，有方法結果之牽連關係，應依刑法第五十五條規定，從一重之肅清煙毒條例第
    五條第一項販賣毒品罪處斷。
五、被告甲○○雖於被查獲後供出被告乙○○，而被告乙○○雖供出許德強之共犯云
    云，惟被告乙○○、高順發業已於被查獲前受相關單位之監聽，亦即相關單位早
    已掌握被告乙○○、高順發之犯罪行為，顯非因查獲被告甲○○，而再依其供述
    而查獲被告乙○○、高順發，另許德強與被告乙○○、甲○○均屬共同正犯關係
    ，已如前述，是被告二人前開供述其他共犯之人，尚非合於同前條例第十一條所
    稱「供出煙毒來源，因而破獲者，得減輕其刑」之規定（最高法院八十五年度台
    覆字第二二八號、八十六年度台覆字第五八號判決意旨參照）。至於被告乙○○
    供述有關緬甸毒梟吳恩倫部分，因吳恩倫並未因被告乙○○前述供詞而遭破獲，
    亦與前開減刑規定不符，自難遽以減輕其刑；又按刑法第二十六條但書所謂其行
    為不能發生犯罪之結果，又無危險者，減輕或免除其刑之規定，所謂不能係指不
    能發生犯罪要件之結果者而言；而所謂又無危險，則專就客觀狀態而為觀察，足
    認為無危險者，始克相當。本件被告等人於案發前固經調查人員監聽、掌控，惟
    被告等人仍繼續進行渠等之前揭犯行，隨時可能發生犯罪行為，並非不能發生結
    果，且走私、販毒本具有相當危險之情況，自與上開要件不符，尚難遽認係屬不
    能犯；此外被告乙○○所犯前揭走私、運輸、販賣毒品之數量甚鉅，犯罪情節甚
    為嚴重，顯無情堪憫恕之事實，自無從遽依刑法第五十九條規定予以減刑，均併
    予敘明。
六、原審對被告乙○○、甲○○部分予以論罪科刑，固非無見，惟查：
  (一)被告乙○○、甲○○前述於八十六年七月間自緬甸販入毒品海洛因磚十塊，私運
    、運輸入境後，交由許德強販賣他人圖利，自應成立販賣毒品之共同正犯，又許
    德強亦出資參與八十六年十二月間之購買毒品走私犯行，已如前述，是其亦屬參
    與販入毒品之構成要件行為，原判決均未論許德強為販賣毒品罪之共同正犯，自
    有未洽。
  (二)被告二人第一次委由不知情者代辦報關手續及僱用不知情貨車司機運輸毒品海洛
    因，及第二次利用不知情之林欽德代訂活蟳，並透過鉅航報關航代辦報關手續、
    僱用不知情貨車司機林慶昌載運毒品、及邀集不知情友人蕭家祥接運毒品等部分
    ，原判決未論以間接正犯，亦有未合。
  (三)共同被告高順發前述兩度受被告乙○○之託，前往緬甸接洽販入毒品事宜，查看
    海洛因磚包裝情形，並交付定金美金一萬元予吳恩倫，自係參與販入毒品之構成
    要件行為，應屬共同正犯，原判決僅論以幫助犯，亦有未當。
七、被告乙○○、甲○○仍執前詞提起上訴，否認前揭犯行，雖無理由，惟原判決既
    有上開可議，應由本院將原判決關於被告乙○○、甲○○部份，予以撤銷改判。
    爰審酌被告乙○○、甲○○明知毒品危害人體健康，影響家庭、社會治安至深且
    鉅，為牟一己私利，不惜違法犯禁，出資走私販賣毒品，且二次走私販入之毒品
    海洛因磚，數量高達四十六塊，其中第一次走私入境之十塊海洛因磚已流入市面
    ，毒害國人甚鉅，另三十六塊幸得及時查獲，否則造成毒品泛濫，危害治安程度
    嚴重，雖被告乙○○一再辯稱主使者係許德強等語，然本件前述購毒、走私入境
    ，全由乙○○出面籌劃，毒品入境後之販售固由許德強負責，乙○○未參與販賣
    ，但若無乙○○自緬甸私運來台之毒品來源，許德強又怎能取得如此數量龐大之
    海洛因，益徵被告乙○○與許德強均屬本件走私、販毒共犯結構之主要成員，被
    告乙○○犯後避重就輕飾詞圖卸，顯乏悔意，本院雖經考量被告乙○○罹患中風
    、腦內長神經瘤（見本院更四卷第九九頁），半身不遂等疾，其父係植物人（見
    本院上重訴(二)卷第二二之一頁），其母年事已高，其已離婚尚有二子等情，仍認
    被告乙○○率以毒害他人犯罪手段牟取暴利，犯罪情節嚴重且惡行甚鉅，有令其
    與世隔絕之必要，故量處被告乙○○死刑，另被告甲○○參與前揭犯行程度居於
    次要，爰量處無期徒刑，被告二人並依刑法第三十七條第一項規定，均諭知褫奪
    公權終身。末查本件查獲扣案之海洛因磚三十六塊（淨重壹貳柒貳貳點零玖公克
    ；純質淨重壹零貳貳參點肆柒公克）係屬毒品，應依肅清煙毒條例第十二條前段
    規定，諭知沒收銷燬，至於鑑驗所用部分之毒品，既已耗損，則不再宣告沒收銷
    燬。另被告乙○○、甲○○前開第一次走私販賣海洛因所得各二百五十萬元、五
    十萬元，係屬渠等因販賣毒品犯罪所得之財物，併依同條例第十三條第一項規定
    宣告沒收。至於本件其他扣案物品（見本院更四卷第九二頁），尚難證明係供被
    告二人而為本件犯罪所用之物，爰不予宣告沒收，附此敘明。
八、原審共同被告高順發部份，業經本院上重訴審判決有期徒刑十二年確定，併予敘
    明。
據上論斷，應依刑事訴訟法第三百六十九條第一項前段、第三百六十四條、第二百九
十九條第一項前段、肅清煙毒條例第五條第一項、第十二條前段、第十三條第一項、
懲治走私條例第二條第一項、第十一條、刑法第二條第一項但書、第十一條前段、第
二十八條、第五十六條、第五十五條、第三十七條第一項，判決如主文。
本案經檢察官張其主到庭執行職務。
中        華        民        國    九十一    年      五    月    二十  日
                              臺灣高等法院高雄分院刑事第六庭
                                  審判長法官  王憲義
                                        法官  謝靜雯
                                        法官  張意聰
右正本證明與原本無異。
如不服本判決應於收受本判決後十日內向本院提出上訴書狀，其未述上訴理由者，
並得於提起上訴後十日內向本院補提理由書狀（均須按他造當事人之人數附繕本)「
切勿逕送上級法院」。
本件依職權送上訴。
                                      書記官  王婉蓉
中    華    民    國     九十一     年       五       月     二十二     日
附錄：本判決論罪科刑法條：
肅清煙毒條例第五條第一項
販賣、運輸、製造毒品、鴉片或麻煙者，處死刑或無期徒刑。
                                                     Ｆ
